【裁判字號】    99,訴緝,27
【裁判日期】    990226
【裁判案由】    毒品危害防制條例
【裁判全文】
臺灣板橋地方法院刑事判決              99年度訴緝字第27號
公  訴  人  臺灣板橋地方法院檢察署檢察官
被      告  甲○○
上列被告因毒品危害防制條例案件，經檢察官提起公訴（97年度
毒偵字第9118號），於本院準備程序進行中，被告就被訴之事實
為有罪陳述，經告知被告簡式審判程序之旨，並聽取當事人之意
見後，裁定進行簡式審判程序判決如下：
    主  文
甲○○施用第一級毒品，累犯，處有期徒刑壹年。
    事  實
一、甲○○前於民國87年間因施用毒品案件，經本院以87年度毒
    聲字第1701號裁定送觀察、勒戒後，認無繼續施用毒品傾向
    ，於87年9 月24日出所，並經台灣板橋地方法院檢察署檢察
    官以87年度偵字第19026 號不起訴處分確定；嗣於87年間又
    因施用毒品案件，經本院以87年度毒聲字第3153號裁定送觀
    察、勒戒後，認有繼續施用毒品傾向，經以87年毒聲字第36
    54號裁定令入戒治處所施以強制戒治，執行後於88年6 月15
    日出所；上開施用毒品犯行並經檢察官起訴後，經本院以88
    年度簡字第56號判決有期徒刑5 月確定，於88年11月14日執
    行完畢。其復於87年間因連續施用第二級毒品案件，經本院
    以87年度訴字第1932號判處有期徒刑1 年確定，於90年5 月
    31日執行完畢；繼於91年間因連續施用第一、二級毒品罪，
    經本院93度訴緝字第115 號判決分別判處有期徒刑9 月、7
    月確定；再於93年間因犯施用第一、二級毒品罪，經本院以
    93度訴字第937 號分別判處有期徒刑9 月、6 月確定，上開
    4 罪先經本院以93年聲字第2566號裁定應執行有期徒刑2 年
    4 月確定，適逢減刑，後再據本院以96年度聲減字第133 號
    裁定分別減為有期徒刑4 月15日、3 月、4 月15日、3 月15
    日，應執行有期徒刑1 年2 月確定，於96年7 月16日執行完
    畢（於本案構成累犯）。
二、詎其仍不知悔改，再基於施用第一級毒品海洛因（下稱海洛
    因）及第二級毒品甲基安非他命（下稱甲基安非他命）之犯
    意，於97年10月12日17時許為警採尿前回溯26小時內之某時
    ，在臺北市○○○路145 巷3 號附近，以將海洛因及甲基安
    非他命一起放入玻璃球內燒烤後吸取煙氣之方式，同時施用
    海洛因及甲基安非他命1 次；嗣於97年10月12日14時30分許
    在上址為警查獲，經警將對甲○○採取之尿液送請檢驗結果
    ，發現安非他命類及鴉片類均呈陽性反應，而悉上情。
三、案經臺北市政府警察局大同分局報請臺灣板橋地方法院檢察
    署檢察官偵查起訴。
    理  由
一、按除被告所犯為死刑、無期徒刑、最輕本刑為三年以上有期
    徒刑之罪或高等法院管轄第一審案件者外，於第一次審判期
    日前之準備程序進行中，被告先就被訴事實為有罪之陳述時
    ，審判長得告知被告簡式審判程序之旨，並聽取當事人、代
    理人、辯護人及輔佐人之意見後，裁定進行簡式審判程序，
    刑事訴訟法第273 條之1 第1 項定有明文。經核本件被告所
    犯係死刑、無期徒刑、最輕本刑為三年以上有期徒刑以外之
    罪，其於準備程序中就被訴事實為有罪之陳述，經法官告知
    簡式審判程序之旨，並聽取公訴人及被告之意見後，本院合
    議庭認宜進行簡式審判程序，爰依上揭規定合議裁定由受命
    法官獨任進行簡式審判程序，合先敘明。
二、上揭事實，業據被告甲○○坦承不諱，且被告為警查獲時所
    採集之尿液，經送臺灣尖端先進生技醫藥股份有限公司以EI
    A 酵素免疫分析法初步檢驗，再以GC/MS 氣相層析質譜儀法
    確認檢驗結果，呈現鴉片類（海洛因）、安非他命類（甲基
    安非他命）陽性反應乙節，亦有該公司97年10月22日濫用藥
    物檢驗報告及臺北市政府警察局偵辦毒品案件尿液檢體委驗
    單各1 份附卷可稽（見偵查卷第7 至9 頁），堪認被告之自
    白為真實。又被告前有事實欄一所載施用毒品之觀察勒戒、
    強制戒治執行完畢，暨因施用毒品犯行而經法院判決確定之
    前科紀錄，有臺灣高等法院被告前案紀錄表附卷可憑，而按
    修正後之毒品危害防制條例就施用毒品者，僅於「初犯」及
    「5 年後再犯」二種情形，設有追訴條件之限制，即須於初
    犯經觀察、勒戒或強制戒治釋放後，5 年內均無施用毒品之
    行為，始能認其前所實施之觀察、勒戒或強制戒治已足遮斷
    毒癮，而得於5 年後再犯時，再予適用初犯之規定，重行觀
    察、勒戒等程序。倘5 年內已經再犯，被依法追訴處罰，縱
    其第3 次（或第3 次以上）施用毒品之時間在初犯釋放5 年
    以後，即與「5 年後再犯」之情形有別，自無再經觀察、勒
    戒及強制戒治之必要，應得逕行追訴處罰，最高法院95年度
    臺非字第59號、95年度臺非字第65號判決意旨可資參照。是
    查，被告於88年6 月15日強制戒治執行完畢後，迄再犯本件
    雖已逾5 年，但其既已在強制戒治執行完畢後之5 年內期間
    ，有數次施用毒品犯行並經法院判刑確定之情事，是其本次
    犯行核非5 年後再犯之情形，依前開說明，自無重行觀察、
    勒戒程序之必要，應依法逕行論處。
三、核被告甲○○所為，係犯毒品危害防制條例第10條第1 項、
    第2 項之施用第一級毒品罪及施用第二級毒品罪。被告持有
    第一級、第二級毒品之犯行，分別為施用之高度行為所吸收
    ，均不另論罪。又被告以一行為同時犯上開2 罪名，為想像
    競合犯，應從一重之施用第一級毒品罪論處。雖公訴意旨認
    被告所犯上開二罪名，犯意各別，行為互殊，請予分論併罰
    ，惟被告堅詞陳稱：伊係將海洛因及甲基安非他命一起放入
    玻璃球內燒烤同時施用二種毒品等語，又按非法施用毒品之
    方式，並無固定模式，不同吸毒族群及不同毒品種類，可能
    有不同的施用方式，同時放入玻璃球內燒烤吸食，為吸毒者
    同時施用甲基安非他命暨海洛因的方式之一，此為本院職務
    上所已知事實，並有行政院衛生署管制藥品管理局92年1 月
    7 日管檢字第0920000026號函附卷可參，另酌以本件並未扣
    得兩種以上之施用毒品工具，復查無其他確切證據證明被告
    有將二種毒品分開施用之事證，依「罪證有疑，利於被告」
    之原則，自無從將被告所犯上開二罪予以分論併罰，附此陳
    明。再被告有事實欄一所載之執行紀錄，有臺灣高等法院被
    告前案紀錄表在卷可稽，其於有期徒刑執行完畢後之5 年以
    內，再故意犯本件有期徒刑以上之罪，為累犯，應依法加重
    其刑。爰審酌被告已有多次施用毒品之前科紀錄，顯然無視
    於毒品對於自身健康之戕害及國家對於杜絕毒品犯罪之禁令
    ，惟考量施用毒品者均具有相當程度之生理成癮性及心理依
    賴性，戒除不易，且犯罪心態與一般刑事犯罪之本質不同，
    非難性較低，暨衡以其施用毒品之動機、犯罪後坦承犯行之
    態度、在本院供陳之生活狀況等一切情狀，量處如主文所示
    之刑，以資懲儆。
據上論斷，應依刑事訴訟法第273 條之1 第1 項、第299 條第1
項前段，毒品危害防制條例第10條第1 項、第2 項，刑法第11
條前段、第47條第1 項、第55條，判決如主文。
本案經檢察官鄭淑壬到庭執行職務。
中    華    民    國    99    年    2     月    26    日
                  刑事第二十庭  法  官  邱景芬
以上正本證明與原本無異。
如不服本判決應於收受判決後10日內向本院提出上訴書狀，並
應敘述具體理由。其未敘述上訴理由者，應於上訴期間屆滿後
20日內向本院補提理由書（均須按他造當事人之人數附繕本）
「切勿逕送上級法院」。
                                書記官  周百川
中    華    民    國    99    年    2     月    26    日
附錄本案論罪科刑法條全文
毒品危害防制條例第10條
施用第一級毒品者，處 6 月以上 5 年以下有期徒刑。
施用第二級毒品者，處 3 年以下有期徒刑。

司法院資訊處製作；財團法人民間司法改革基金會備份。
